【裁判字號】    97,易,3539
【裁判日期】    980306
【裁判案由】    毒品危害防制條例
【裁判全文】
臺灣板橋地方法院刑事判決              97年度易字第3539號
公  訴  人  臺灣板橋地方法院檢察署檢察官
被      告  甲○○
上列被告因違反毒品危害防制條例案件，經檢察官提起公訴（九
十七年度毒偵字第七七二○號、九十七年度偵字第三○○九五號
），被告就被訴事實為有罪陳述，本院改行簡式審判程序審理，
判決如下：
    主  文
甲○○施用第二級毒品，處有期徒刑月，如易科罰金，以新臺
幣壹仟元折算壹日；又持有第一級毒品，處拘役伍拾日，如易科
罰金，以新臺幣壹仟元折算壹日，扣案第一級毒品海洛因（驗餘
淨重零點肆柒伍捌公克），沒收銷燬之，毒品外包裝袋壹個，沒
收之。
    事  實
一、甲○○前因施用毒品案件，經臺灣士林地方法院以九十五年
    度毒聲字第四八三號裁定令入戒治處所施以強制戒治，至屆
    滿六個月後已無繼續強制戒治之必要，並於民國九十六年八
    月十三日釋放出所，由臺灣士林地方法院檢察署檢察官以九
    十六年度戒毒偵字第七十一號為不起訴處分確定。詎其仍未
    能戒除毒癮，於前開強制戒治處分執行完畢釋放後之五年以
    內，基於施用第二級毒品甲基安非他命之犯意，於九十七年
    九月七日（起訴書誤載一月十日，業經檢察官當庭更正）下
    午二時許，在臺北市○○區○○路二○九巷三十九弄七號二
    樓住處內，將甲基安非他命放入玻璃球中，以火燒烤吸食煙
    霧而施用之。甲○○又明知海洛因為毒品危害防制條例第二
    條第二項第一款所列之第一級毒品，不得非法持有，欲供己
    施用，竟基於持有第一級毒品海洛因之犯意，於九十七年九
    月九日下午五時許，在臺北縣板橋市○○街某處，向真實姓
    名年籍不詳綽號「政治」之成年男子，以新臺幣（下同）二
    千元之代價，購買海洛因一小包（驗餘淨重○．四七五八公
    克），而非法持有上開毒品。未及施用即於同年月九日下午
    五時三十分許，在臺北縣板橋市新埔捷運站遇警方攔檢而查
    獲，並扣得上開海洛因一小包。經警採尿送驗，呈現鴉片類
    陰性及安非他命類陽性反應，而悉上情。
二、案經臺北縣政府警察局新莊分局移送臺灣板橋地方法院檢察
    署檢察官偵查起訴，本院改行簡式審判程序審理。
    理  由
一、訊據被告甲○○對於在上揭時、地施用甲基安非他命及持有
    海洛因之犯行均坦承不諱。被告為警查獲後所採之尿液，分
    別以ＥＩＡ酵素免疫分析法初驗、ＧＣ／ＭＳ氣相層析質譜
    儀法確認複驗後均呈安非他命類之陽性反應，鴉片類則呈陰
    性反應，此有卷附九十七年九月二十四日臺灣檢驗科技股份
    有限公司濫用藥物檢驗報告書一紙（見九十七年度毒偵字第
    七七二○號卷第三十一頁），扣案之乳白色粉末一包，含海
    洛因之成分，驗餘淨重為○．四七五八公克，此有卷附交通
    部民用航空局航空醫務中心九十七年十月一日航藥鑑字第○
    九七五○五九號毒品鑑定書足稽（見同上偵卷第三十二頁）
    ，並有扣案之海洛因一包可供佐證。被告前因施用毒品案件
    ，經臺灣士林地方法院以九十五年度毒聲字第四八三號裁定
    令入戒治處所施以強制戒治，至屆滿六個月後已無繼續強制
    戒治之必要，並於九十六年八月十三日釋放出所，由臺灣士
    林地方法院檢察署檢察官以九十六年度戒毒偵字第七十一號
    為不起訴處分確定，此有臺灣高等法院被告前案紀錄表、在
    監在押全國紀錄表附卷可按，被告於強制戒治期滿執行完畢
    釋放後之五年內，再犯本件施用毒品罪，於毒品危害防制條
    例第二十三條第二項有關起訴之規定相合。其出於自由意志
    之自白與事實相符，事證明確，犯行堪以認定，應依法論科
    。
二、被告於上揭強制戒治執行完畢釋放後，五年內犯本件施用毒
    品之犯行，核其施用第二級毒品甲基安非他命，所為係犯毒
    品危害防制條例第十條第二項之施用第二級毒品罪；被告於
    欲供己施用而購入海洛因，於施用前即遭查獲，係犯毒品危
    害防制條例第十一條第一項持有第一級毒品罪。其施用前持
    有第二級毒品之行為，為施用毒品之行為所吸收，不另論罪
    。被告所犯上揭施用第二級毒品罪及持有第一級毒品罪間，
    犯意各別，行為互殊，應予分論併罰。按毒品危害防制條例
    第十一條第四項規定持有毒品達一定數量者，加重其刑至二
    分之一，其標準由行政院定之。行政院並於九十三年一月七
    日訂定轉讓持有毒品加重其刑之數量標準，該標準第二條第
    一項第一款明定持有第一級毒品達淨重五公克以上者，加重
    其刑至二分之一；同條第二項並規定前項所稱淨重，指除去
    包裝後之毒品重量，並非指質純淨重而言，此有臺灣高等法
    院九十三年九月十三日院信文廉字第○九三○一○六四○一
    號函示意旨可參。該標準亦已於九十三年一月九日生效施行
    。查本件被告所持有之上開扣案物乳白色粉末一包，經檢驗
    確認含有海洛因成分，驗餘淨重○．四七五八公克，有上揭
    鑑定書可按，尚未達行政院所定上開應加重其刑之標準，附
    此敘明。爰審酌被告屢次施用毒品而不思悔改，品行不端，
    意志力薄弱，其施用毒品經強制戒治後，仍無法斷絕施用毒
    品惡習，若非將其處以刑期，與社會上毒品來源隔離，使其
    能深自反省，斷絕與毒品之接觸，不足以改正施用毒品惡習
    ，且持有上揭毒品之數量非巨，及被告犯罪後對於施用、持
    有毒品之犯行，已經坦承，知所悔改，態度良好等一切情狀
    ，分別量處如主文所示之刑，以資懲儆，並各諭知易科罰金
    之折算標準。末查，扣案海洛因（驗餘淨重○．四七五八公
    克），係毒品危害防制條例第二條第二項第一款所規定之第
    一級毒品，應依同條例第十八條第一項前段之規定，不問屬
    於犯人與否，宣告沒收銷燬之；至扣案包裝上開毒品之外包
    裝袋一個，係供被告持有毒品犯行所用之物，且為被告所有
    ，業據被告供明在案，爰依刑法第三十八條第一項第二款之
    規定，宣告沒收之。
據上論斷，應依刑事訴訟法第二百七十三條之一第一項、第二百
九十九條第一項前段，毒品危害防制條例第十條第二項、第十一
條第一項、第十八條第一項前段，刑法第十一條前段、第四十一
條第一項前段、第三十八條第一項第二款，判決如主文。
本案經檢察官林珮菁到庭執行職務
中    華    民    國    98    年    3     月    6     日
                       臺灣板橋地方法院刑事第三庭
                               法  官  王綽光
以上正本證明與原本無異。
如不服本判決應於收受送達後十日內向本院提出上訴書狀，並應
敘述上訴理由; 其未敘述上訴理由者，應於上訴期間屆滿後二十
日內向本院補提理由書（均需按他造當事人之人數附繕本，切勿
逕送上級法院）
                               書記官  許清秋
中    華    民    國    98    年    3     月    9     日
附錄本案論罪科刑法條全文：
毒品危害防制條例第10條
施用第一級毒品者，處六月以上五年以下有期徒刑。
施用第二級毒品者，處三年以下有期徒刑。
毒品危害防制條例第11條
持有第一級毒品者，處三年以下有期徒刑、拘役或新臺幣五萬元
以下罰金。
持有第二級毒品者，處二年以下有期徒刑、拘役或新臺幣三萬元
以下罰金。
持有專供製造或施用第一、二級毒品之器具者，處一年以下有期
徒刑、拘役或新臺幣一萬元以下罰金。
持有毒品達一定數量者，加重其刑至二分之一，其標準由行政院
定之。


司法院資訊處製作；財團法人民間司法改革基金會備份。
